【裁判字號】    97,審訴,2601
【裁判日期】    970826
【裁判案由】    偽造文書等
【裁判全文】
臺灣高雄地方法院刑事判決            97年度審訴字第2601號
公  訴  人  臺灣高雄地方法院檢察署檢察官
被      告  乙○○
上列被告因偽造文書等案件，經檢察官提起公訴（97年度偵字第
1189號），經合議庭裁定由受命法官依簡式審判程序審理，判決
如下：
    主  文
乙○○犯行使偽造私文書罪，處有期徒刑陸月，如易科罰金，以
新臺幣壹仟元折算壹日。緩刑貳年。扣案附表(一)、(二)所示盜版光
碟及電腦主機壹台均沒收。
    事  實
一、乙○○明知「NINTENDO」、「Made In Wario 及圖」等文字
    圖樣，業經日商任天堂股份有限公司（下稱任天堂公司）向
    我國經濟部智慧財產局申請註冊登記，而取得指定使用於錄
    有遊戲程式之卡匣、磁碟、光碟唯讀記憶體、電視遊樂器等
    商品之商標專用權，現仍在商標專用期間內，非經任天堂公
    司同意或授權，不得於同一或類似之商品，使用相同或近似
    之註冊商標，或明知為上開商品而販賣、意圖販賣而陳列；
    亦明知其購入如附表(一)、(二)所示之Wii 遊戲光碟內所儲存之
    遊戲軟體，係臺灣光榮綜合資訊股份有限公司（下稱臺灣光
    榮公司）、任天堂公司及附表(一)、(二)所載之公司所享有著作
    財產權之電腦程式著作，透過電視遊戲器之執行，在電視畫
    面上會出現「Nintendo」、「Made In Wario 及圖」等商標
    及「c2007 Koei Co.,Ltd」、「c 年度Nintendo」、「Lice
    nsed by Nintendo」等足以對外表示上開光碟商品係任天堂
    或臺灣光榮公司所生產製造之用意證明之文字，未經著作權
    人同意，不得擅自重製或以移轉所有權之方法散布重製物。
    詎乙○○竟欲以偽作真，基於販賣仿冒商標商品、散布侵害
    著作財產權光碟重製物及行使偽造準私文書之單一犯意，未
    經前揭公司之同意或授權，自民國96年10月間某日起至同年
    11月20日為警查獲時止，在高雄市鼓山區○○○○街81號2
    樓住處，利用其所有之電腦設備透過網際網路連線，以帳號
    「bikini111 」進入露天拍賣網站張貼「Wii 熱門必玩遊戲
    結界師魅影小隊～全賣不完了‧‧共56片‧‧自己選」之訊
    息，以每片新臺幣（下同）50元至75元不等之價格，販賣盜
    版Wii 遊戲光碟予不特人，並提供其所開立之第一銀行鹽埕
    分行帳戶（帳號：0000 0000000000 號）供買家匯款後，再
    將盜版Wii 遊戲光碟郵寄予購買人，足生損害於臺灣光榮、
    任天堂及附表(一)、(二)所示之公司。嗣於96年11月間，警方執
    行網路巡邏發現上開訊息，向乙○○購入附表(一)所示「Wi i
    麻將大會」等盜版遊戲光碟共4 片，並匯款225 元至楊舜智
    上開第一銀行鹽埕分行帳戶，待取得遊戲光碟經確認係盜版
    品後，於同年月20日15時55分許，在上址搜索查獲，並扣得
    附表(二)所示盜版Wii 遊戲光碟8 片及乙○○所有供販賣上開
    盜版光碟所用之電腦主機1 臺。
二、案經臺灣光榮公司訴由內政部警政署保安警察第二總隊第一
    大隊第三中隊移請臺灣高雄地方法院檢察署檢察官偵查起訴
    。
    理  由
一、被告乙○○所犯係死刑、無期徒刑、最輕本刑為3 年以上有
    期徒刑以外之罪，其於準備程序就前揭被訴事實為有罪之陳
    述，經告知簡式審判程序之旨，並聽取檢察官與被告意見後
    ，認無不得或不宜改依簡式審判程序進行之處，依刑事訴訟
    法第273 條之1 第1 項之規定，裁定依簡式審判程序審理。
二、上開事實，業據被告於本院審理時坦承不諱，核與證人即被
    害人臺灣光榮公司代理人甲○○於警詢證訴情節相符，並有
    鑑定意見書1 份、光碟照片21張、經濟部智慧財產局商標資
    料檢索服務4 紙、製作販售暨授權契約書及「Wii 麻將大會
    」遊戲正版光碟封面影本1 份、內政部警政署保安警察第二
    總隊第一大隊職務報告書1 份、露天拍賣網站之網頁資料、
    會員資料、臺灣固網IP查詢回覆單、第一銀行鹽埕分行帳號
    00000000000000號摺影本及華南商業銀行自動存提款機交易
    明細表各1 份、保二總隊第一大隊第三中隊高雄分隊扣押物
    品目錄表1 紙及現場照片6 張（見偵卷第12-13 、18-28 、
    30-32 、34-35 、52-117頁）在卷可稽，復有附表(一)、(二)所
    示盜版光碟及電腦主機1 台扣案可證，被告之自白核與事實
    相符，可採為認定其犯罪之證據。本案事證明確，被告前揭
    行使偽造準私文書等犯行，均堪以認定，應依法論科。
三、核被告所為，係犯著作權法第91條之1 第3 項、第2 項之明
    知係侵害著作財產權之光碟重製物而散布罪、商標法第82條
    之明知未得商標權人同意，於同一商品使用相同之註冊商標
    商品而販賣罪及刑法第216 條、第210 條、第220 條第2 項
    之行使偽造準私文書罪嫌。被告多次販賣、散布侵害他人商
    標專用權、著作財產權重製物及行使偽造準私文書之行為，
    係在密集期間內以相同之方式持續進行，未曾間斷，即具有
    反覆、延續實行之特徵，為集合犯，應各論以一罪。被告以
    一販賣行為同時侵害數著作財產權人之著作權法益，係一行
    為觸犯相同之罪名，為想像競合犯，應從一重處斷。又被告
    以一散布販賣行為同時觸犯上開3 罪名，為想像競合犯，應
    從一重之行使偽造準私文書罪處斷之。本院審酌被告漠視商
    標、著作權人對商標、著作所投心力財力，違反國際上普遍
    強調保護智慧財產權，以期發揚人類精神創作之潮流，行為
    確有不當，惟念其犯後坦承犯行，態度良好，且與被害人達
    成和解，業經告訴代理人甲○○陳述明確，並有賠償和解契
    約書及刑事陳報狀在卷可稽等一切情狀，量處如主文所示之
    刑，並諭知如主文所示易科罰金之折算標準。又被告犯後坦
    承犯行，並與被害人達成和解，已如前述，且未曾受有期徒
    刑以上刑之宣告，有臺灣高等法院被告全國前案紀錄表可查
    ，諒經此偵、審及刑之宣告程序，當知所警惕，參以告訴代
    理人甲○○亦當庭表示：被害人已與被告達成和解，請准予
    被告緩刑宣告等語（此有準備程序筆錄及刑事陳報狀在卷可
    證），本院審酌上情，認尚無逕對初犯之被告施以短期自由
    刑之必要，所宣告之刑以暫不執行為適當，依刑法第74條第
    1 項第1 款之規定，諭知緩刑2 年，以啟自新。扣案附表(一)
    、(二)所示盜版光碟及被告所有供本案犯罪所用之電腦主機1
    台，爰依著作權法第98條之規定宣告沒收。至扣案之空白光
    碟片50片、臺灣郵政掛號收據13張及附表(三)所示之物，經核
    與本案犯罪並無直接關聯，爰不宣告沒收，一併敘明。
四、據上論斷，應依刑事訴訟法第273 條之1 第1 項、第299 條
    第1 項前段，著作權法第91條之1 第2 項、第3 項、第98條
    ，商標法第82條，刑法第11條、第216 條、第210 條、第22
    0 條、第41條第1 項前段、第55條、第74條第1 項第1 款，
    判決如主文。
本案經檢察官王朝弘到庭執行職務。
中    華    民    國    97    年    8     月    26    日
                  刑事第七庭  法  官  唐照明
以上正本證明與原本無異。
如不服本判決，應於判決送達後10日內向本院提出上訴狀。
中    華    民    國    97    年    8     月    26    日
                              書記官  許珈綺
附錄本案論罪科刑法條
商標法第82條
明知為前條商品而販賣、意圖販賣而陳列、輸出或輸入者，處一
年以下有期徒刑、拘役或科或併科新臺幣 5 萬元以下罰金。
著作權法第91條之1
擅自以移轉所有權之方法散布著作原件或其重製物而侵害他人之
著作財產權者，處3年以下有期徒刑、拘役，或科或併科新臺幣
五十萬元以下罰金。
明知係侵害著作財產權之重製物而散布或意圖散布而公開陳列或
持有者，處3年以下有期徒刑，得併科新臺幣7萬元以上75萬元以
下罰金。
犯前項之罪，其重製物為光碟者，處6月以上3年以下有期徒刑，
得併科新臺幣20萬元以上2百萬元以下罰金。但違反第87條第4款
規定輸入之光碟，不在此限。
犯前二項之罪，經供出其物品來源，因而破獲者，得減輕其刑。
中華民國刑法第210條
偽造、變造私文書，足以生損害於公眾或他人者，處5年以下有
期徒刑。
中華民國刑法第216條
行使第210條至第215條之文書者，依偽造、變造文書或登載不實
事項或使登載不實事項之規定處斷。
中華民國刑法第220條
在紙上或物品上之文字、符號、圖畫、照像，依習慣或特約，足
以為表示其用意之證明者，關於本章及本章以外各罪，以文書論
。
錄音、錄影或電磁紀錄，藉機器或電腦之處理所顯示之聲音、影
像或符號，足以為表示其用意之證明者，亦同。
┌─────────────────────────┐
│附表(一)                                            │
├─┬───────┬────┬────────┬─┤
│編│盜版光碟名稱  │侵害之商│著作權人        │數│
│號│              │標      │                │量│
├─┼───────┼────┼────────┼─┤
│1 │麻將大會Wii   │無      │Koei Co.,Ltd    │ 1│
├─┼───────┼────┼────────┼─┤
│2 │七龍珠Z電光火 │無      │Namco Bandai    │ 1│
│  │石NEO         │        │Games Inc.      │  │
├─┼───────┼────┼────────┼─┤
│3 │瑪俐歐足球前鋒│Nintendo│Nintendo Co.,Ltd│ 1│
├─┼───────┼────┼────────┼─┤
│4 │怪獸卡車4X4世 │無      │Ubisoft         │ 1│
│  │界賽車場      │        │Enterainment S.A│  │
└─┴───────┴────┴────────┴─┘
┌─────────────────────────┐
│附表(二)                                            │
├──┬──────┬─────┬───────┬─┤
│編號│盜版光碟名稱│侵害之商標│著作權人      │數│
│    │            │          │              │量│
├──┼──────┼─────┼───────┼─┤
│1   │海賊王      │無        │Namco Bandai  │ 3│
│    │            │          │Games Inc     │  │
├──┼──────┼─────┼───────┼─┤
│2   │決勝時刻3（ │無        │Activision    │ 1│
│    │美）        │          │Publishing,Inc│  │
├──┼──────┼─────┼───────┼─┤
│3   ││Nintendo、│Nintendo      │ 1│
│    │  │Made In   │Co.,Ltd       │  │
│    │            │Wario及圖 │              │  │
├──┼──────┼─────┼───────┼─┤
│4   │水精靈大冒險│無        │Konami Digital│ 1│
│    │            │          │Enterainment  │  │
│    │            │          │Co.,Ltd       │  │
├──┼──────┼─────┼───────┼─┤
│5   │Wii9        │無        │Tecmo,Ltd.    │ 1│
├──┼──────┼─────┼───────┼─┤
│6   │Wii9魔法飛球│無        │Tecmo,Ltd.    │ 1│
│    │（日）      │          │              │  │
└──┴──────┴─────┴───────┴─┘
┌───────────────┐
│附表(三)                        │
├──┬─────────┬──┤
│編號│ 光碟名稱         │數量│
├──┼─────────┼──┤
│ 1  │決勝時刻3         │ 2  │
├──┼─────────┼──┤
│ 2  │無標示            │ 1  │
├──┼─────────┼──┤
│ 3  │任天堂明星大亂鬥薩│ 1  │
│    │爾達-風之律動路易 │    │
│    │鬼屋NGC           │    │
└──┴─────────┴──┘


司法院資訊處製作；財團法人民間司法改革基金會備份。
